【裁判字號】    98,易,1589
【裁判日期】    980831
【裁判案由】    竊盜
【裁判全文】
臺灣板橋地方法院刑事判決              98年度易字第1589號
公  訴  人  臺灣板橋地方法院檢察署檢察官
被      告  甲○○
上列被告因竊盜案件，經檢察官提起公訴（98年度偵字第9732號
），嗣被告於本院準備程序進行中就起訴事實為有罪之陳述，經
告知被告簡式審判程序之旨，並聽取當事人之意見後，進行簡式
審判程序，本院判決如下：
    主    文
甲○○攜帶兇器、毀壞門扇竊盜，累犯，處有期徒刑捌月。
    事    實
一、甲○○於民國92年間因違反毒品危害防制條例案件，經本院
    以92年度訴字第1868號判決判處有期徒刑7 月確定。於同年
    間因竊盜案件，經本院以92年度簡上字第444 號判決判處有
    期徒刑1 年確定。前開2 罪經裁定定應執行有期徒刑1 年5
    月確定，於94年5 月15日縮刑期滿執行完畢。於94年間因竊
    盜案件，經本院以94年度易字第1335號判決判處有期徒刑1
    年4 月確定，於95年12月31日縮刑期滿執行完畢。竟不知警
    惕，基於意圖為自己不法所有之犯意，於98年3 月14日下午
    3 時19分許，至乙○○位於臺北縣中和市○○街27之3 號之
    住處，持其所有客觀上具有危險性足供兇器使用之螺絲起子
    1 支，毀壞附加於前開住大門上之司畢靈鎖而進入該址，竊
    取乙○○所有之黃金1 條、白金1 條、現金新臺幣（下同）
    5,000 元。嗣經警調閱案發現場監視錄影而循線查獲。
二、案經臺北縣政府警察局永和分局報請臺灣板橋地方法院檢察
    署檢察官偵查起訴。
    理    由
一、本件被告所犯係死刑、無期徒刑、最輕本刑為3 年以上有期
    徒刑以外之罪，其於準備程序中就被訴事實為有罪之陳述，
    經法官告知簡式審判程序之旨，並聽取公訴人、被告之意見
    後，依刑事訴訟法第273 條之1 第1 項規定進行簡式審判程
    序審理，核先敘明。
二、上揭犯罪事實，業據被告甲○○於警詢及本院審理時坦承：
    伊於98年3 月14日下午3 時19分許進入臺北縣中和市○○街
    27號之大樓公寓，伊以所攜帶之螺絲起子1 支破壞臺北縣中
    和市○○街27之3 號門鎖後入內行竊，竊得黃金1 條、白金
    1 條、現金5,000 元等語不諱（見98年度偵字第9732號偵查
    卷第2 至3 頁、本院98年8 月18日審判筆錄），並經證人乙
    ○○於警詢中證述：98年3 月14日下午2 時許，伊位於臺北
    縣中和市○○街27之3 號住處該住處尚未遭竊，同日下午5
    時許，伊發現前開住處遭竊，伊住處大門遭破壞，遭竊取黃
    金1 條、白金1 條、現金5,000 元等語明確綦詳（見前開偵
    查卷第5 頁）。再被告於98年3 月14日下午3 時19分許，確
    有進入臺北縣中和市○○街27號建物一情，有證人王友民於
    本院審理時證述：伊調閱被害人住處遭竊當日監視錄影畫面
    ，發現被告進入被害人住處之公寓等語明確（見本院98年8
    月18日審判筆錄），復有有監視畫面翻拍照片20張、現場照
    片8 張在卷可參（見前開偵查卷第11頁、第16頁），足認被
    告前開自白與事實相符，應堪採信。本件罪證明確，被告犯
    行堪以認定，應依法論科。
三、按毀壞門鎖行竊，自應論以刑法第321 條第1 項第2 款之毀
    壞安全設備竊盜罪，但此處所謂門鎖，係指附加於門上之鎖
    而言，至於毀壞構成門之一部之鎖（如司畢靈鎖），則應認
    為毀壞門扇之加重竊盜罪（見最高法院74年度臺上字第243
    號判決意旨）。次按攜帶兇器竊盜，祇須行竊時攜帶具有危
    險性之兇器為已足，並不以攜帶之初有行兇之意圖為必要（
    參照最高法院62年臺上字2489號判例）。查被告被告所破壞
    之門鎖係附加在門扇上之司畢靈鎖一情，有現場照片1 張在
    卷可按（見前開偵查卷第12頁），再被告用以破壞前開門鎖
    之螺絲起子，係堅硬之金屬器物，足以對人之身體、生命構
    成威脅，自屬兇器無疑。故核被告之所為，係犯刑法第321
    條第1 項第3 款、第2 款之攜帶兇器毀壞門扇加重竊盜罪。
    被告有如事實欄所示之論罪科刑及執行完畢情形，有臺灣高
    等法院被告前案紀錄表1 份附卷可稽，其於徒刑執行完畢後
    ，5 年以內再故意犯本件有期徒刑以上之罪，為累犯，應依
    刑法第47條第1 項之規定加重其刑。爰審酌被告前有竊盜前
    科，素行非佳，正值青壯，不思以己力營生，攜帶兇器進入
    他人住宅竊取財物，對他人人身安全實有潛在危險且侵害他
    人財產，所為非是，惟衡其所竊財物價值、數量非鉅，犯罪
    後一度否認犯行，嗣後知所悔悟而坦承犯行，尚非毫無悔改
    之心，並衡其智識程度、生活狀況，犯罪動機、手段，檢察
    官求處有期徒刑10月，尚屬過重，被告表示希望判處有期徒
    刑7 月亦嫌過輕等一切情狀，量處如主文所示之刑，以示懲
    警。至被告竊盜時所用之螺絲起子1 支，雖為被告所持有使
    用，然未扣案，且被告於行竊後即將之丟棄一節，業據被告
    於警詢時供述明確，則該螺絲起子應已滅失，為免將來執行
    之困難，不予宣告沒收。
據上論斷，應依刑事訴訟法應依刑事訴訟法第273 條之1 第1 項
、第299 條第1 項前段，刑法第321 條第1 項第2 款、第3 款、
第47條第1 項，判決如主文。
本案經檢察官鄭潔如到庭執行職務。
中    華    民    國    98    年    8     月    31    日
                      刑事第十五庭  法  官  何燕蓉
此正本與原本無異。
如不服本判決，應於判決送達後十日內敘明上訴理由，向本院提
出上訴狀（應附繕本），上訴於臺灣高等法院。
                                    書記官  李崇文
中    華    民    國    98    年    9     月    1     日
附錄本案論罪科刑法條全文：
中華民國刑法第321條第1項第2、3款
（加重竊盜罪）
犯竊盜罪而有左列情形之一者，處 6 月以上、 5 年以下有期徒
刑：
二、毀越門扇、牆垣或其他安全設備而犯之者。
三、攜帶兇器而犯之者。


司法院資訊處製作；財團法人民間司法改革基金會備份。
